臺灣板橋地方法院刑事判決　　　　　　　 96年度易字第405號
公　訴　人　臺灣板橋地方法院檢察署檢察官
被　　　告　己○○
上列被告因竊盜案件，經檢察官提起公訴（95年度偵字第26905
號）及於審理期日追加起訴，本院依簡式審判程序審理後，判決
如下：
    主  文
己○○犯如附表所示之罪，各處如附表所示之刑，應執行有期徒
刑壹年肆月。扣案T 字型板手及螺絲起子各壹支，均沒收之。
    事  實
一、己○○意圖為自己不法所有，騎乘車牌號碼J6B-838 號機車
    ，分別於如附表編號一至七所示之時間、地點，持其所有客
    觀上對人之生命、身體安全具危險性可供兇器使用之T 字型
    板手及螺絲起子各1 支，以撬開如附表編號一至七所示各該
    機車座墊之方式，竊取如附表編號一至七所示放置在各該機
    車置物箱之物品得逞；而己○○於竊得如附表編號四所示之
    金融卡後，因其上記載有提款密碼，竟另意圖為自己不法之
    所有，於如附表編號八所示之時間、地點，以將該金融卡插
    入自動付款設備之自動櫃員機，並鍵入密碼之不正方法，自
    自動櫃員機提領新臺幣（下同）4,000 元得手，嗣於95年11
    月13日20時40分許，在臺北市中山區○○○路386 號前，為
    警攔查並當場扣得上開T 字型板手、螺絲起子各1 支及其所
    竊得、盜領如附表編號一至八所示之物品，始悉上情。
二、案經甲○○、丙○○、戊○○、庚○○、乙○○、高心岑訴
    由臺北市政府警察局中山分局移請臺灣板橋地方法院檢察署
    檢察官偵查後提起公訴及追加起訴。
    理  由
一、本案被告己○○所犯均係死刑、無期徒刑、最輕本刑為3 年
    以上有期徒刑以外之罪，其於準備程序中就被訴事實皆為有
    罪之陳述，經本院告知簡式審判程序之旨，並聽取公訴人、
    被告之意見後，經合議庭裁定進行簡式審判程序審理；又公
    訴蒞庭檢察官於本院96年5 月28日審理期日，依刑事訴訟法
    第265 條規定，就如附表編號七之犯罪事實以言詞追加起訴
    ，認被告就此亦涉犯刑法第321 條第1 項第3 款之攜帶兇器
    竊盜罪嫌，經核與起訴書所載之犯罪事實為相牽連之犯罪（
    屬一人犯數罪之情形），本院自得併予審究，合先敘明。
二、上揭犯罪事實，業據被告己○○於本院審理時坦承不諱，核
    與證人甲○○、丙○○、丁○○、戊○○、庚○○、乙○○
    、高心岑於警詢時所證述之情節相符，並有T 字型板手、螺
    絲起子各1 支扣案，及贓物認領保管單7 紙、扣案物照片10
    張在卷可資佐證，足認被告自白與事實相符。本案事證明確
    ，被告犯行堪以認定。
三、按刑法第321 條第1 項第3 款之罪，係以行為人攜帶兇器竊
    盜為其加重條件，此所謂兇器，其種類並無限制，凡客觀上
    足對人之生命、身體、安全構成威脅，具有危險性之兇器均
    屬之，且祇須行竊時攜帶此種具有危險性之兇器為已足，並
    不以攜帶之初有行兇之意圖為必要（最高法院79年台上字第
    5253號判例意旨參照）。查扣案之T 字型板手、螺絲起子各
    1 支前端均為金屬材質，如以之攻擊人體，客觀上顯足以造
    成相當之傷害，堪認客觀上具有殺傷力而足供作為兇器之使
    用。核被告己○○如附表編號一至七所為，均係犯刑法第32
    1 條第1 項第3 款之攜帶兇器竊盜罪；如附表編號八所為，
    係犯刑法第339 條之2 第1 項之以不正方法由自動付款設備
    取得他人之物罪。被告先後所為之加重竊盜犯行，於時間、
    地點上皆可分別辨明，且侵害財產法益不同；又其原不知如
    附表編號四所示之機車置物箱內有何物品，係竊得金融卡後
    ，因其上載有提款密碼，始另行起意自自動櫃員機盜領款項
    ，足見被告犯意個別，故所犯各罪均應予分論併罰。爰審酌
    被告前曾因竊盜案件經檢察官為緩起訴處分、因施用毒品案
    件經觀察、勒戒，惟尚無經判處刑罰入監矯正之素行狀況（
    有臺灣高等法院被告前案紀錄表在卷可參），暨其犯罪動機
    、手段、所竊取或盜領財物之價值，及其犯後尚知坦認犯行
    等一切情狀，分別量處如附表編號一至八所示之刑，並考量
    本案被告犯行均係於同一日所為，所犯復大多屬相同型態之
    攜帶兇器竊盜罪責等情，從輕定其應執行之刑。至扣案之T
    字型板手及螺絲起子各1 支，均係被告所有供其為本案各次
    加重竊盜犯行所用之物，均應依刑法第38條第1 項第2 款之
    規定，於附表編號一至七宣告刑及本案所定執行刑併予諭知
    沒收之。
據上論斷，應依刑事訴訟法第299 條第1 項前段、第273 條之1
第1 項、第265 條，刑法第321 條第1 項第3 款、第339 條之2
第1 項、第38條第1 項第2 款、第51條第5 款、第41條第2 項，
刑法施行法第1 條之1 ，判決如主文。
本案經檢察官王家春到庭執行職務。
中　　華　　民　　國　　96　　年　　6 　　月　　11　　日
                  刑事第二庭  審判長法　官  李 麗 玲
                                    法  官  黎 錦 福
                                    法  官  張 兆 光
上列正本證明與原本無異。
如不服本判決，應於判決送達後10日內向本院提出上訴狀 (應附
繕本)，上訴於臺灣高等法院。
                                    書記官  曹 秋 冬
中　　華　　民　　國　　96　　年　　6 　　月　　11　　日
附錄本案論罪科刑法條：
刑法第321條
犯竊盜罪而有左列情形之一者，處6 月以上、5 年以下有期徒刑
：
一、於夜間侵入住宅或有人居住之建築物、船艦或隱匿其內而犯
    之者。
二、毀越門扇、牆垣或其他安全設備而犯之者。
三、攜帶兇器而犯之者。
四、結夥三人以上而犯之者。
五、乘火災、水災或其他災害之際而犯之者。
六、在車站或埠頭而犯之者。
前項之未遂犯罰之。
刑法第339條之2
意圖為自己或第三人不法之所有，以不正方法由自動付款設備取
得他人之物者，處3 年以下有期徒刑、拘役或1 萬元以下罰金。
以前項方法得財產上不法之利益或使第三人得之者，亦同。
附 表：
┌──┬────┬─────┬────┬───────┬─────┬─────┐
│編號│時間    │地點      │機車號碼│竊取或盜領之物│為警扣得物│宣告刑    │
│    │        │          │        │              │品        ├─────┤
│    │        │          │        │              │          │應沒收之物│
├──┼────┼─────┼────┼───────┼─────┼─────┤
│1   │95年11月│臺北縣板橋│SF2-977 │甲○○所有之紅│左列行動電│己○○攜帶│
│    │13日10時│市○○街55│號      │色PUMA牌包包1 │話1 支    │兇器竊盜，│
│    │30分許  │號「7-11便│        │個（內有國際牌│          │處有期徒刑│
│    │        │利商店」前│        │行動電話1 支、│          │陸月      │
│    │        │          │        │隨身碟1 個、FU│          ├─────┤
│    │        │          │        │NTWIST牌「MP3 │          │扣案T 字型│
│    │        │          │        │」1 台）      │          │板手及螺絲│
│    │        │          │        │              │          │起子各壹支│
│    │        │          │        │              │          │，均沒收之│
├──┼────┼─────┼────┼───────┼─────┼─────┤
│2   │95年11月│臺北縣中和│RJR-600 │丙○○所有之BE│左列行動電│己○○攜帶│
│    │13日11時│市○○街與│號      │NQ牌行動電話1 │話1 支    │兇器竊盜，│
│    │30分許  │連城路口  │        │支            │          │處有期徒刑│
│    │        │          │        │              │          │陸月      │
│    │        │          │        │              │          ├─────┤
│    │        │          │        │              │          │扣案T 字型│
│    │        │          │        │              │          │板手及螺絲│
│    │        │          │        │              │          │起子各壹支│
│    │        │          │        │              │          │，均沒收之│
├──┼────┼─────┼────┼───────┼─────┼─────┤
│3   │95年11月│臺北縣永和│N58-782 │丁○○所有之NO│左列行動電│己○○攜帶│
│    │13日12時│市○○路37│號      │KIA 牌行動電話│話1 支    │兇器竊盜，│
│    │許      │2 號前    │        │1 支、LV 牌水 │          │處有期徒刑│
│    │        │          │        │桶型基本款手提│          │陸月      │
│    │        │          │        │包1 個、手工小│          ├─────┤
│    │        │          │        │包包1 個      │          │扣案T 字型│
│    │        │          │        │              │          │板手及螺絲│
│    │        │          │        │              │          │起子各壹支│
│    │        │          │        │              │          │，均沒收之│
├──┼────┼─────┼────┼───────┼─────┼─────┤
│4   │95年11月│臺北縣新店│VA2-376 │戊○○所有之SO│左列行動電│己○○攜帶│
│    │13日12時│市○○路30│號      │NY ERICSSON 牌│話1 支    │兇器竊盜，│
│    │許      │6 號「7-11│        │行動電話1 支、│          │處有期徒刑│
│    │        │便利商店」│        │中國信託金融卡│          │陸月      │
│    │        │前        │        │1 張、中國信託│          ├─────┤
│    │        │          │        │、慶豐銀行、郵│          │扣案T 字型│
│    │        │          │        │局存摺各1 本、│          │板手及螺絲│
│    │        │          │        │印章1 顆、鑰匙│          │起子各壹支│
│    │        │          │        │3 付、眼鏡1 副│          │，均沒收之│
├──┼────┼─────┼────┼───────┼─────┼─────┤
│5   │95年11月│臺北縣新店│DVL-530 │庚○○所有之SO│左列DV攝影│己○○攜帶│
│    │13日13時│市○○路與│號      │NY牌DV攝影機1 │機1 台、2,│兇器竊盜，│
│    │許      │建國路口  │        │台、皮包1 個（│000元     │處有期徒刑│
│    │        │          │        │內有身分證、汽│          │陸月      │
│    │        │          │        │機車駕照、健保│          │          │
│    │        │          │        │卡、悠遊卡各1 │          ├─────┤
│    │        │          │        │張、陽信銀行信│          │扣案T 字型│
│    │        │          │        │用卡3 張、陽信│          │板手及螺絲│
│    │        │          │        │銀行金融卡2 張│          │起子各壹支│
│    │        │          │        │、現金2,000 元│          │，均沒收之│
│    │        │          │        │）            │          │          │
├──┼────┼─────┼────┼───────┼─────┼─────┤
│6   │95年11月│臺北縣蘆洲│QY5-128 │乙○○所有之AS│左列行動電│己○○攜帶│
│    │13日17時│市○○路與│號      │US牌行動電話1 │話1 支    │兇器竊盜，│
│    │30分許  │信義路口  │        │支            │          │處有期徒刑│
│    │        │          │        │              │          │陸月      │
│    │        │          │        │              │          ├─────┤
│    │        │          │        │              │          │扣案T 字型│
│    │        │          │        │              │          │板手及螺絲│
│    │        │          │        │              │          │起子各壹支│
│    │        │          │        │              │          │，均沒收之│
├──┼────┼─────┼────┼───────┼─────┼─────┤
│7   │95年11月│臺北縣蘆洲│不明    │高心岑所有之咖│左列之行動│己○○攜帶│
│    │13日18時│市○○路「│        │啡色皮包1 個（│電話1 支、│兇器竊盜，│
│    │許      │亞藝影音出│        │內有800 元、身│「MP3」1台│處有期徒刑│
│    │        │租店」前  │        │分證、汽機車駕│          │陸月      │
│    │        │          │        │照、行照、信用│          ├─────┤
│    │        │          │        │卡各1 張、日立│          │扣案T 字型│
│    │        │          │        │牌行動電話1 支│          │板手及螺絲│
│    │        │          │        │、TOPFOX牌「MP│          │起子各壹支│
│    │        │          │        │3 」1 台）    │          │，均沒收之│
├──┼────┼─────┼────┼───────┼─────┼─────┤
│8   │95年11月│臺北縣新店│        │戊○○中國信託│4,000元   │己○○意圖│
│    │13日12時│市○○路30│        │帳戶內之4,000 │          │為自己不法│
│    │50分許  │6 號「7-11│        │元            │          │之所有，以│
│    │        │便利商店」│        │              │          │不正方法由│
│    │        │內        │        │              │          │自動付款設│
│    │        │          │        │              │          │備取得他人│
│    │        │          │        │              │          │之物，處有│
│    │        │          │        │              │          │期徒刑月│
│    │        │          │        │              │          ├─────┤
│    │        │          │        │              │          │無        │
└──┴────┴─────┴────┴───────┴─────┴─────┘
